臺灣桃園地方法院刑事判決　　　　　　　93年度易字第1251號
公　訴　人　臺灣桃園地方法院檢察署檢察官
被　　　告　甲○○　男　23歲.
　　　　　　　　　　　四六巷三.
上列被告因竊盜案件，經檢察官提起公訴（93年度偵字第14928
號）被告於本院準備程序進行中，就被訴事實為有罪之陳述，經
本院告知簡式審判程序意旨，並聽取公訴人及被告之意見後，本
院合議庭裁定依簡式審判程序審理，及移送併辦（93年度偵字第
16707號、94年度核退偵字第771號），本院判決如下：
    主  文
甲○○連續攜帶兇器竊盜，累犯，處有期徒刑壹年貳月。扣案螺
絲起子壹支、未扣案扳手壹支、螺絲起子貳支，均沒收之。
    事  實
一、甲○○曾因竊盜等案件，經臺灣高等法院定其應執行之刑為
    有期徒刑1 年6 月確定，刑期起算日90年4 月13日，指揮書
    執行完畢日期91年8 月13日。又因贓物案件，經臺灣板橋地
    方法院判處有期徒刑三月確定，接續執行，刑期起算日91年
    8 月14日，指揮書執行完畢日期91年11月13日，於91年7 月
    9 日縮短刑期假釋出監，縮刑期滿日期91年10月18日，在有
    期徒刑所餘刑期內未經撤銷假釋，以已執行論。猶不知悛悔
    ，基於意圖為自己不法所有之概括犯意，連續於如附表所示
    之時間及地點，或單獨1 人或夥同有犯意聯絡不詳真實姓名
    、年籍綽號「俊明」之成年男子（起訴書誤載為乙○○），
    攜帶其所有客觀上足以傷害人之生命、身體之螺絲起子、六
    角扳手等兇器（附表編號1 所示扳手、螺絲起子各1 及附表
    編號3 所示螺絲起子1 支均未扣案，附表編號2 所示螺絲起
    子各1 支扣案），分別於附表編號1 所示時間，無故侵入他
    人住宅；於附表編號2 所示時間於路旁；於附表編號3 所示
    之夜間時間，侵入該等住宅大樓地下室，竊取如附表編號1
    、2 、3 所示他人財物（犯罪時間、地點、行為態樣、竊得
    財物均詳附表所示。另無故侵入住宅及毀損部分未據告訴及
    起訴）。嗣因戊○○所有之附表編號1 所示小客車上為警採
    集到甲○○之指紋，循線於93年9 月29日查獲甲○○。又甲○○於附表編號2 所示時地，竊得機車前燈罩殼1 個後，旋
    為警查獲，並扣得其所有供竊盜所用螺絲起子1 支。復於附
    表編號3 所示時地，綽號「俊明」者著手竊取丁○○所有車
    號EZ -7680號自用小客車之行車電腦1 組之際，甲○○則在
    現場把風，惟旋為該大樓住戶發現追捕，當場查獲甲○○，
    綽號「俊明」之成年男子則趁隙逃逸，遂未得逞。
二、案經桃園縣警察局龜山分局報請臺灣桃園地方法院檢察署檢
    察官偵查起訴及經臺灣桃園地方法院檢察署檢察官、臺灣板
    橋地方法院檢察署檢察官呈請臺灣高等法院檢察署令轉臺灣
    桃園地方法院檢察署檢察官移送併案審理。
    理  由
一、程序部分：本件被告所犯係死刑、無期徒刑或最輕本刑為三
    年以上有期徒刑以外之罪，其於準備程序中就被訴事實為有
    罪之陳述，經本院告知簡式審判程序之旨，並聽取當事人意
    見後，經本院合議庭依刑事訴訟法第273 條之1 第1 項規定
    裁定由受命法官獨任進行簡式審判程序，合先敘明。
二、訊據被告甲○○對於前述如附表編號1 、2 、3 所示之竊盜
    犯行，均坦承不諱。核與附表編號1 、2 、3 所列之被害人
    戊○○、丙○○於警詢及被害人丁○○於警詢及本院審理時
    指述失竊時、地及財物損失之情節相符。另被告附表編號3
    所示犯行，並據證人即該大樓住戶陳建宏、周敏毓於警詢時
    、證人即承辦附表編號3 之員警己○○於本院詢問時證述明
    確。又員警自前述附表編號1 所示小客車上所採集之指紋，
    經核對與被告相符，有內政部警政署刑事警察局93年6 月3
    日刑紋字第0930116511號鑑驗書在卷可憑（見臺灣桃園地方
    法院檢察署93年度偵字第16707 號第7 至11頁）。並有被告
    所有供竊盜所用之附表編號2 所示螺絲起子1 支扣案足證；
    此外，復有被害人所出具贓物領據1 張、附表編號3 竊盜現
    場照片5 張、贓物照片3 張存卷足按。是本案除被告不利於
    己之自白外，尚有如前所述被害人之證詞，及扣案證物等足
    為補強證據，足為證明被告自白之真實性，本件事證明確，
    被告犯行洵堪認定。
三、按公寓大樓地下室停車場，與公寓大樓樓梯間，均屬與大樓
    有密切不可分之空間居住關係，於夜間侵入地下室場所，與
    侵入日常生活活動空間之住宅內，同有侵害住戶居住安權之
    虞，此參見最高法院76年台上字第2972號判例對於公寓樓梯
    間之闡釋意旨自明。另按刑法第321 條第1 項第3 款所稱「
    兇器」，其種類並無限制，凡客觀上足以對人之生命、身體
    、安全構成威脅，具有危險性之兇器均屬之，且祇須行竊時
    攜帶此種具有危險性之兇器為已足（最高法院79年台上字第
    5253號判例參照）。查被告行竊時所持有之螺絲起子及扳手
    等物，於客觀上確足為傷害人之兇器。核被告就附表編號1
    、2 所為，均係犯刑法第321 條第1 項第3 款之攜帶兇器竊
    盜既遂罪。就附表編號3 所為，係犯第321 條第2 項、第1
    項第1 款及第3 款之攜帶兇器於夜間侵入住宅竊盜未遂罪。
    被告就附表編號3 所示犯行，與綽號「俊明」之成年男子間
    ，有犯意聯絡及行為分擔，皆為共同正犯。另被告所犯如附
    表編號1 、2 之事實，經臺灣桃園地方法院檢察署檢察官移
    所犯罪名，均與起訴之犯罪事實類同，且時間緊接，具連續
    犯之裁判上一罪關係，自亦為起訴效力所及，基於審判不可
    分原則，本院自得一併審究。被告所為3 次犯行，均係基於
    概括犯意為之，時間緊接，所犯為同一罪名，為連續犯，應
    論以一攜帶兇器竊盜既遂罪，並依刑法第56條規定，加重其
    刑。又被告曾有如事實欄所載之犯行及執行情形，有臺灣高
    等法院被告前案紀錄表、臺灣桃園地方法院檢察署刑案資料
    查註紀錄表在卷可按，其於五年內再犯本案有期徒刑以上之
    罪，為累犯，應依法遞加重其刑。審酌被告犯罪之動機、目
    的，攜帶足為兇器之工具，竊取他人財物及侵入他人住宅，
    破壞被害人之小客車，竊取價值不斐之財物，對於被害人之
    犯罪後態度等一切情狀，處如主文所示之刑。扣案螺絲起子
    1 支，及未扣案螺絲起子2 支、扳手1 支，均為被告所有，
    係其供犯本罪所用之物，業經被告供承在卷，雖供被告附表
    編號1 竊盜所用螺絲起子、扳手各1 支及附表編號3 竊盜所
    用螺絲起子1 支未扣案，惟亦無證據證明業已滅失，爰均依
    刑法第38條第1 項第2 款之規定，宣告沒收之。
據上論斷，應依刑事訴訟法第273 條之1 第1 項、第299 條第1
項前段，刑法第56條、第321 條第1 項第3 款、第47條、第38條
第1 項第2 款，判決如主文。
本案經檢察官趙燕利到庭執行職務。
中　　華　　民　　國　　94　　年　　3 　　月　　11　　日
                  刑事第五庭    法　官　邱滋杉
以上正本證明與原本無異。
如不服本判決，應於送達後10日內，向本院提出上訴狀（應附繕
本），上訴於臺灣高等法院。
                                書記官　高文靜
中　　華　　民　　國　　94　　年　　3 　　月　　11　　日
附表：
┌───┬──────┬──────┬───┬─────┬────────────┬─────┐
│編 號 │時        間│地        點│被害人│行竊財物  │犯  罪   手   段        │備      註│
│      │行   為   人│            │      │          │                        │          │
├───┼──────┼──────┼───┼─────┼────────────┼─────┤
│一    │93年3 月27日│桃園縣龜山鄉│戊○○│車號7268-G│甲○○持所有客觀上足以對│被告所有供│
│      │上午7時許   │文化村文昌一│      │W號小客車V│人之生命、身體、安全構成│行竊所用螺│
│      │            │街65號至85號│      │CD主機1 台│威脅螺絲起子、扳手各1 支│絲起子、扳│
│      │1.甲○○    │住宅大樓地下│      │及零件。  │侵入該住宅大樓地下室，破│手各1 支未│
│      │            │室          │      │          │壞車牌號碼7268-GW 號小客│扣案。    │
│      │            │            │      │          │車駕駛座車窗後，進入車內│          │
│      │            │            │      │          │竊取之。（無故侵入住宅、│          │
│      │            │            │      │          │毀損部分未據告訴及起訴）│          │
├───┼──────┼──────┼───┼─────┼────────────┼─────┤
│二    │93年9 月8 日│台北縣三重市│1.張勝│車號NN5-71│甲○○持所有客觀上足以對│扣得被告所│
│      │上午10時40分│自強路3 段42│智（管│3 號機車前│人之生命、身體、安全構成│有供行竊所│
│      │許          │巷3號前     │領使用│燈罩殼1 個│威脅螺絲起子1 支，卸下車│用螺絲起子│
│      │            │            │人）  │。        │號NN5-713 號機車前燈罩殼│1 支。    │
│      │1.甲○○    │            │2.張陳│          │1個 而竊取之。          │          │
│      │            │            │阿爽（│          │                        │          │
│      │            │            │車主）│          │                        │          │
├───┼──────┼──────┼───┼─────┼────────────┼─────┤
│三    │93年9 月27日│桃園縣龜山鄉│丁○○│車號EZ-768│甲○○夥同與之有犯意聯絡│被告所有供│
│      │凌晨2時許   │文化村文昌一│      │0 號小客車│之綽號「俊明」成年男子未│竊盜所用螺│
│      │            │街65號至85號│      │行車電腦1 │經許可，由甲○○在該住宅│絲起子1 支│
│      │1.甲○○    │住宅大樓地下│      │組        │大樓地下室樓梯間把風，綽│未扣案。  │
│      │2.不詳姓名、│室          │      │          │號「俊明」者則持甲○○所│          │
│      │  年籍綽號「│            │      │          │有客觀上足以對人之生命、│          │
│      │  俊明」之成│            │      │          │身體、安全構成威脅螺絲起│          │
│      │  年男子    │            │      │          │子1 支侵入該住宅大樓地下│          │
│      │            │            │      │          │室，開啟丁○○所有車牌號│          │
│      │            │            │      │          │碼EZ-7680 號小客車引擎蓋│          │
│      │            │            │      │          │並剪斷警報器線路，打破前│          │
│      │            │            │      │          │座車窗（毀損部分未據告訴│          │
│      │            │            │      │          │及起訴），著手竊取該小客│          │
│      │            │            │      │          │車行車電腦1 組，旋為該大│          │
│      │            │            │      │          │樓住戶發現追捕，當場查獲│          │
│      │            │            │      │          │甲○○，綽號「俊明」者則│          │
│      │            │            │      │          │趁隙逃逸，遂未得逞。    │          │
└───┴──────┴──────┴───┴─────┴────────────┴─────┘
 附錄：本案論罪科刑法條全文
中華民國刑法第三百二十一條
犯竊盜罪而有左列情形之一者，處六月以上、五年以下有期徒刑
：
一  於夜間侵入住宅或有人居住之建築物、船艦或隱匿其內而犯
之者。
二  毀越門扇、牆垣或其他安全設備而犯之者。
三  攜帶兇器而犯之者。
四  結夥三人以上而犯之者。
五  乘火災、水災或其他災害之際而犯之者。
六  在車站或埠頭而犯之者。
前項之未遂犯罰之。
